de: Geeignet für diesen Kameratyp: Action-Sportkameras; Bridgekamera; Überwachungskamera; Camcorder; Kameradrohne; Kompaktkamera; Gimbal-Kamera; IP-Kamera; Sofortbildkamera; Spiegellose Systemkamera; Spiegelreflexkamera; Smartphone; Tablet; Zeitrafferkamera; Sonstiges
fi: Soveltuu kameratyypille: Toimintaurheilukamera; Bridge-kamera; Valvontakamera; Videokamera; Kameradrone; Kompaktikamera; Gimbal-kamera; IP-kamera; Pikatulostuskamera; MILC; SLR; Älypuhelin; Tabletti; Aikaviivekamera; Muu
hu: Fényképezőgép-típus: Akció sportkamera; Hídkamera; CCTV-kamera; Videokamera; Kameradrón; Kompakt fényképezőgép; Gimbal fényképezőgép; IP-kamera; Azonnali nyomtatású fényképezőgép; MILC; SLR; Okostelefon; Táblagép; Time lapse kamera; Egyéb
pt-BR: Adequado para tipo de câmera: Câmera de esportes de ação; Câmera de ponte; Câmera CFTV; Filmadora; Drone com câmera; Câmera compacta; Câmera gimbal; Câmera IP; Câmera de impressão instantânea; MILC; SLR; Smartphone; Tablet; Câmera de timelapse; Outro
es: Adecuado para tipo de cámara: Cámara deportiva de acción; Cámara puente; Cámara de CCTV; Videocámara; Dron de cámara; Cámara compacta; Cámara con estabilizador; Cámara IP; Cámara de impresión instantánea; MILC; SLR; Teléfono inteligente; Tableta; Cámara de lapso de tiempo; Otros
en: Suitable for camera type: Action sports camera; Bridge camera; CCTV camera; Camcorder; Camera drone; Compact camera; Gimbal camera; IP camera; Instant print camera; MILC; SLR; Smartphone; Tablet; Time lapse camera; Other
vi: Phù hợp với loại camera: Máy ảnh chụp thể thao hành động; Máy ảnh ống kính liền; CCTV camera; Máy quay phim kết hợp; Thiết bị bay không người lái lắp camera; Máy ảnh nhỏ gọn; Máy ảnh có chống rung; Camera IP; Máy ảnh chụp lấy ngay; Máy ảnh không gương lật có thể thay đổi ống kính; Máy ảnh phản xạ ống kính đơn; Điện thoại thông minh; Máy tính bảng; Máy ảnh tua nhanh thời gian; Khác
hr-HR: Vrsta fotoaparata za koji je prikladno: Kamera za akcijske sportove; Premosni fotoaparat; CCTV kamera; Kamkorder; Dron s kamerom; Kompaktni fotoaparat; Gimbal-fotoaparat; IP kamera; Kamera za trenutni ispis fotografija; MILC; SLR; Pametni telefon; Tablet; Kamera s ubrzanim snimanjem; Ostalo
cs: Vhodný typ fofoaparátu/kamery: Akční sportovní kamera; Fotoaparát typu bridge; Průmyslová kamera; Videokamera; Dron s kamerou; Kompaktní fotoaparát; Fotoaparát s kardanem; IP kamera; Fotoaparát s okamžitým tiskem; Bezzrcadlovka (MILC); SLR; Smartphone; Tablet; Časosběrný režim; Jiné
el: Κατάλληλο για τύπο κάμερας: Αθλητική κάμερα δράσης; Κάμερα γέφυρας; Κάμερα CCTV; Βιντεοκάμερα; Κάμερα drone; Μικρών διαστάσεων κάμερα; Κάμερα Gimbal; IP κάμερα; Κάμερα άμεσης εκτύπωσης; MILC; SLR; Smartphone; Τάμπλετ; Time lapse κάμερα; Άλλο
pt-PT: Adequado para tipo de câmara: Câmara de desportos radicais; Câmara bridge; Câmara de videovigilância; Câmara de vídeo; Drone com câmara; Câmara compacta; Câmara com suspensão cardan; Câmara IP; Câmara de revelação instantânea; MILC; SLR; Smartphone; Tablet; Câmara de time lapse; Outro
nb: Egnet for kameratype: Actionsportskamera; Brokamera; Overvåkningskamera; Videokamera; Kameradrone; Kompaktkamera; Gimbalkamera; IP-kamera; Instant print-kamera; MILC; SLR; Smarttelefon; Nettbrett; TimeLapse-kamera; Annet
it: Tipo di fotocamera ideale: Telecamera per sport d'azione; Telecamera ponte; Telecamera a circuito chiuso; Videocamera; Drone con telecamera; Telecamera compatta; Telecamera con sospensione cardanica; Telecamera IP; Telecamera a stampa istantanea; MILC; SLR; Smartphone; Tablet; Telecamera time-lapse; Altro
th: เหมาะสำหรับประเภทกล้อง: กล้องแอคชั่นสปอร์ต; กล้องบริดจ์; กล้องวงจรปิด; กล้องถ่ายวิดีโอ; กล้องโดรน; กล้องคอมแพ็ก; กล้องกิมบอล; กล้องไอพี; กล้องอินสแตนท์พิมพ์ได้; กล้องมิเรอร์เลสแบบเปลี่ยนเลนส์ได้ (MILC); กล้องสะท้อนภาพเลนส์เดียว (SLR); สมาร์ทโฟน; แท็บเล็ต; กล้องไทม์แลปส์; อื่นๆ
pl: Typ odpowiedni do kamery: Aparat sportowy; Kamera mostowa; Kamera CCTV; Kamera; Dron z kamerą; Aparat kompaktowy; Kamera wyposażona w gimbal; Kamera IP; Aparat do natychmiastowych odbitek; MILC; SLR; Smartfon; Tablet; Kamera poklatkowa; Inne
lt-LT: Tinka fotoaparato tipui: Sporto fotoaparatas; Tarpinio modelio fotoaparatas; Stebėjimo kamera; Vaizdo kamera; Dronas su kamera; Kompaktiškas fotoaparatas; Fotoaparatas su stabilizatoriumi; IP fotoaparatas; Momentinis fotoaparatas; MILC; SLR; Išmanusis telefonas; Planšetinis kompiuteris; „Time lapse“ fotoaparatas; Kita
ja: カメラタイプに適している: アクションスポーツカメラ; ブリッジカメラ; CCTVカメラ; ビデオカメラ; カメラドローン; コンパクトカメラ; ジンバルカメラ; IPカメラ; インスタントプリントカメラ; MILC; SLR; スマートフォン; タブレット; タイムラプスカメラ; その他
ro-RO: Potrivit pentru tipul de cameră: Cameră pentru sport și acțiune; Cameră bridge; Cameră CCTV; Cameră video; Dronă cu cameră; Cameră compactă; Cameră cu mecanism cardanic; Cameră IP; Cameră de imprimare instantanee; MILC; SLR; Smartphone; Tabletă; Cameră cu modul time lapse; Altele
ru: Для какого типа камеры: Экшн-камера для спорта; Мостовая камера; Камера видеонаблюдения; Видеокамера; Дрон с камерой; Компактная камера; Подвесная камера; IP-камера; Камера с функцией мгновенной печати; MILC; SLR; Смартфон; Планшет; Камера для покадровой съемки; Другое
da: Velegnet til kameratype: Actionsportskamera; Brokamera; Overvågningskamera; Videokamera; Kameradrone; Kompakt kamera; Gimbal-kamera; IP-kamera; Instant-kamera; MILC; SLR; Smartphone; Tablet; Time-lapse-kamera; Andet
bg-BG: Подходящ за тип камера: Екшън спортна камера; Мостова камера; Камера за видеонаблюдение; Видеокамера; Дрон с камера; Компактна камера; Гимбал камера; IP камера; Камера за моментален печат; MILC; SLR; Смартфон; Таблет; Таймлапс камера; Други
fr: Convient au type de caméra: Caméra de sports et d’action; Caméra pont; Caméra de vidéosurveillance; Caméscope; Drone-caméra; Caméra compacte; Caméra à cardan; Caméra IP; Caméra à impression instantanée; MILC; SLR; Smartphone; Tablette; Caméra TimeLapse; Autre
zh-CN: 适用相机类型: 极限运动相机; 桥式相机; 闭路电视相机; 摄录像机; 摄像无人机; 紧凑型相机; 云台相机; 网络摄像机; 即时打印相机; MILC; SLR; 智能手机; 平板电脑; 延时相机; 其他
sl-SI: Primerno za vrsto fotoaparata: Fotoaparat za akcijske športe; Mostni fotoaparat; CCTV kamera; Videokamera; Dron s kamero; Kompakten fotoaparat; Stabilizator; IP kamera; Kamera za takojšnje tiskanje; MILC; SLR; Pametni telefon; Tablični računalnik; Fotoaparat s časovnim zamikom; Drugo
tr: Kamera Tipine Uygun: Aksiyon spor kamerası; Bridge kameralar; CCTV kamera; Kayıt özelliği olan kameralar; Kameralı drone; Kompakt fotoğraf makinesi; Gimbal kamera; IP kamera; Şipşak fotoğraf makinesi; MILC; SLR; Akıllı telefon; Tablet; Hızlandırılmış çekimli kamera; Diğer
sv: Lämplig för kameratyp: Actionsportkamera; Brokamera; Övervakningskamera; Camcorder; Kameradrönare; Kompaktkamera; Gimbalkamera; IP-kamera; Direktutskriftskamera; MILC; SLR; Smartphone; Surfplatta; TimeLapse-kamera; Övrigt
ko: 적합한 카메라 유형: 액션 스포츠 카메라; 브릿지 카메라; CCTV 카메라; 캠코더; 카메라 드론; 컴팩트 카메라; 짐벌 카메라; IP 카메라; 즉석 인쇄 카메라; MILC; SLR; 스마트폰; 정제; 타임 랩스 카메라; 기타
zh-TW: 適用相機類型: 運動相機; 類單眼相機; 閉路電視攝影機; 便攜式攝像機; 空拍機; 輕便相機; 雲台相機; 網路攝影機; 即時列印相機; MILC; SLR; 智慧型手機; 平板電腦; 縮時攝影相機; 其他
sk-SK: Vhodné pre typ fotoaparátu: Akčná športová kamera; Mostový fotoaparát; CCTV kamera; Videokamera; Kamerový dron; Kompaktný fotoaparát; Gimbal; IP kamera; Fotoaparát na okamžitú tlač; MILC; SLR; Smartfón; Tablet; Časozberná kamera; Iné
nl: Geschikt voor cameratype: Actiesportcamera; Brugcamera; CCTV-camera; Camcorder; Cameradrone; Compacte camera; Gimbal camera; IP-camera; Instantprintcamera; MILC; SLR; Smartphone; Tablet; Timelapse-camera; Andere